臺灣臺中地方法院刑事判決
110年度訴字第1705號
公  訴  人  臺灣臺中地方檢察署檢察官
被      告  陳伯融



指定辯護人  本院公設辯護人蔡育萍  
上列被告因違反毒品危害防制條例案件，經檢察官提起公訴（11
0年度偵字第15060號），本院判決如下：
    主    文
陳伯融販賣第三級毒品，未遂，處有期徒刑貳年。扣案如附表編
號1、2所示之物均沒收之。
    犯罪事實
一、陳伯融明知4-甲基甲基卡西酮（4-MMC）係屬毒品危害防制
    條例第2條第2項第3款列管之第三級毒品，依法不得持有、
    販賣，竟仍意圖營利，基於販賣第三級毒品之犯意，於民國
    110年4月30日某時，以暱稱「台中華華」在BAND交友軟體上
    ，張貼「台中優質（紅酒圖樣）品質保證、數量有限、私」
    之隱喻販賣含有販賣第三級毒品成分咖啡包之暗語，經執行
    線上巡邏之員警於同日12時37分許發現後，遂與其透過該軟
    體之訊息功能交談，陳伯融並向員警提供販賣毒品咖啡包之
    價目，雙方談妥以每包新臺幣（下同）450元之價格交易，
    並約定交易之時間、地點及數量。陳伯融遂於同日17時30分
    許，前往臺中市○○區○○路0段00號前與毒品買家碰面。陳伯
    融到場後，便於上址交付含有第三級毒品4-甲基甲基卡西酮
    成分之毒品咖啡包28包並收受喬裝員警交付之現金12,600元
    。俟交易完成後，喬裝員警便表明身分並當場逮捕陳伯融，
    並扣得毒品咖啡包28包（毛重198.0564公克，驗餘淨重171.
    2734公克、純質淨重4.5664公克）、iPhone 5S玫瑰金手機
    及iPhone X白色手機各1支（含SIM卡）。陳伯融即以此方式
    販賣含有第三級毒品4-甲基甲基卡西酮成分之毒咖啡包28包
    予喬裝員警而未遂。
二、案經桃園市政府警察局大溪分局報告臺灣臺中地方檢察署檢
    察官偵查起訴。
    理    由
壹、證據能力部分：
    本院以下所引用之非供述證據，均與本件事實具有自然關聯
    性，且核屬書證、物證性質，又查無事證足認有違背法定程
    序或經偽造、變造所取得等證據排除之情事，復經本院依刑
    事訴訟法第164條、第165條踐行物證、書證之調查程序，且
    檢察官及被告、辯護人對此部分之證據能力亦均不爭執，依
    同法第158條之4之反面解釋，均認有證據能力。
貳、實體部分：
一、認定犯罪事實所憑證據及理由：
　㈠上開犯罪事實，業經被告於警詢、偵訊、本院準備程序及審
    理時均坦承不諱（見偵卷第31至35、113至116、185至187頁
    、本院卷第103至108、121至128頁），並有員警職務報告（
    見偵卷第53頁）、交易車輛內錄音譯文（見偵卷第55至57頁
    ）、桃園市政府警察局大溪分局搜索扣押筆錄、扣押物品目
    錄表、自願受搜索同意書（見偵卷第59至65頁）、110年度
    安保字第955號扣押物品清單（見偵卷第159頁）、臺北榮民
    總醫院110年7月15日北榮毒鑑字第C0000000號毒品成分鑑定
    書、110年7月15日北榮毒鑑字第C0000000-Q號毒品純度鑑定
    書㈠㈡（見偵卷第199至203頁）、桃園市政府警察局刑事警察
    大隊數位勘察紀錄（見本院卷第57至68頁）各1份、通訊軟
    體BAND對話紀錄截圖52張、被告手機內對話紀錄翻拍照片40
    張（見偵卷第67至79、81至90頁）、查獲現場及扣案物品照
    片8張（見偵卷第91至94頁）在卷可參，另有扣案之如附表
    所示之物在卷可佐，足認被告之自白與事實相符，堪以採信
    。
　㈡按販賣毒品者，其主觀上須有營利之意圖，且客觀上有販賣
    之行為，即足構成，至於實際上是否已經獲利，則非所問（
    最高法院93年度台上字第1651號判決意旨參照）。查被告於
    本院審理時自陳：本案販賣之毒品咖啡包共28包，1包賣450
    元，每包可獲利50元等語（見本院卷第125頁），堪認被告
    販售毒品，而有從中賺取價差以牟利之意圖甚明。
　㈢本件事證明確，被告犯行堪以認定，而應依法論科。
二、論罪科刑：
  ㈠核被告所為，係犯毒品危害防制條例第4條第6項、第3項之販
    賣第三級毒品未遂罪。被告因販賣而扣得之如附表編號1所
    示之物，經臺北榮民總醫院鑑定，雖均檢出第三級毒品4-甲
    基甲基卡西酮成分，惟檢體編號1至10之純質淨重為1.3335
    公克、檢體編號11至19之純質淨重為1.8708公克、檢體編號
    20至28之純質淨重為1.3621公克，共計4.5664公克，此有臺
    北榮民總醫院110年7月15日北榮毒鑑字第C0000000號毒品成
    分鑑定書、110年7月15日北榮毒鑑字第C0000000-Q號毒品純
    度鑑定書㈠㈡（見偵卷第199至203頁），足認被告持有第三級
    毒品純質淨重未達5公克以上，其持有第三級毒品之行為尚
    不構成犯罪，自無持有之低度行為，為販賣之高度行為所吸
    收之問題，併此敘明。
 ㈡刑之減輕事由之說明：
 ⒈被告已著手販賣第三級毒品犯行之實施，因佯裝為買家之員警
   自始欠缺購毒真意而不遂，為未遂犯，乃依刑法第25條第2項
   規定，按既遂犯之刑度減輕其刑。
 ⒉按犯第四條至第八條之罪於偵查及歷次審判中均自白者，減輕
   其刑，毒品危害防制條例第17條第2項定有明文。查被告就所
   犯販賣第三級毒品未遂罪，於偵查及歷次審判中均自白，應
   依毒品危害防制條例第17條第2項規定減輕其刑。被告同時有
   上開減刑規定適用，應依刑法第70條規定依法遞減輕之。
 ㈢爰以行為人之責任為基礎，審酌被告明知毒品對社會秩序及國
   民健康危害至深且鉅，又嚴重影響社會治安，且施用毒品者
   容易上癮而戒除不易，竟無視國家杜絕毒品犯罪之禁令，竟
   為圖自己利益，販售第三級毒品，其行為對社會具有相當之
   危害性；兼衡被告販賣第三級毒品之動機、目的、所欲交易
   毒品咖啡包之數量及交易金額等犯罪情節；另考量其素行、
   坦認犯罪之犯後態度及被告自陳高職畢業之智識程度、職業
   在火鍋店上班、月薪3萬5000元、已婚等家庭生活及經濟狀況
   等一切情狀（詳見本院卷第128頁），量處如主文所示之刑。
 ㈣至被告雖前未曾受有期徒刑以上刑之宣告，且經辯護人請求宣
   告緩刑，惟考量被告自陳其有施用毒品咖啡包等毒品（見偵
   卷第34頁），則被告應當知悉其販賣第三級毒品之行為，非
   但危害施用者之身心健康且影響社會秩序，且其販賣扣案之
   毒品咖啡包共28包，預計1包獲利50元等情，業已認定如前，
   則其無視於國家對於杜絕毒品犯罪之禁令，藉販售毒品咖啡
   包而獲利之犯行，雖犯行未遂，惟所為殊不可取，且被告既
   有上開減刑規定之適用，則減刑後之最低刑度，依一般社會
   通念，應已無情輕法重之情事，自不宜給予緩刑之宣告，附
   此敘明。
三、沒收部分：
  ㈠按違禁物，不問屬於犯罪行為人與否，沒收之，刑法第38條
    第1項定有明文。扣案如附表編號1所示之物，經送鑑定結果
    ，均含有第三級毒品4-甲基甲基卡西酮之成分，屬毒品危害
    防制條例第2條第2項第3款所稱之第三級毒品，已如上述，
    均屬違禁物，應依刑法第38條第1項規定宣告沒收，包裝前
    開毒品之包裝袋與殘留其上之毒品當已無法析離應視同毒品
    而併諭知沒收，至於鑑定耗損之毒品則不另為沒收之諭知。
  ㈡按犯毒品危害防制條例第4條至第9條、第12條、第13條或第1
    4條第1項、第2項之罪者，其供犯罪所用之物，不問屬於犯
    罪行為人與否，均沒收之，毒品危害防制條例第19條第1項
    定有明文。經查，被告於審理時自陳：扣案之如附表編號2
    所示之手機是工作機，為本案交易毒品聯繫使用等語（見本
    院卷第125頁），是扣案如附表編號2所示手機1支為供本件
    犯罪之用，爰依上開規定宣告沒收。
　㈢至扣案如附表編號3所示之物，與本案無關，業據被告供陳在
    卷（見本院卷第125頁），復查無其他積極證據，可認該扣
    案物與本案有何直接關連性，爰不宣告沒收，併予敘明。
據上論斷，應依刑事訴訟法第299條第1項前段，毒品危害防制條
例第4條第3項、第6項、第17條第2項、第19條第1項，刑法第11
條、第25條第2項、第38條第1項，判決如主文。
本案經檢察官張子凡提起公訴，檢察官張溢金、陳怡廷到庭執行
職務。
中　　華　　民　　國　　111 　年　　3 　　月　 30 　　日
                  刑事第十一庭　審判長  法　官  曹錫泓
                                        法　官  林依蓉
                                        法  官  蔡汎沂
以上正本證明與原本無異。
如不服本判決應於收受送達後20日內向本院提出上訴書狀，並應
敘述具體理由；其未敘述上訴理由者，應於上訴期間屆滿後20日
內向本院補提理由書（均須按他造當事人之人數附繕本）「切勿
逕送上級法院」。
　　　　                                書記官  黃筠婷
中　　華　　民　　國　　111 　年　　3 　　月　　30　　日
附表:扣案物一覽表
編號 扣案物 備註 1 毒品咖啡包28包（含包裝袋28個） 檢體編號1至10之驗前總毛重為72.9303公克、驗前總淨重為64.1120公克；檢體編號11至19之驗前總毛重為64.7693公克、驗前總淨重為56.8628公克；檢體編號20至28之驗前總毛重為60.3568公克、驗前總淨重為52.3873公克 2 IPhone 5S手機1支  3 IPhone X手機1支（含SIM卡1張）  
附錄論罪科刑法條
毒品危害防制條例第4條
製造、運輸、販賣第一級毒品者，處死刑或無期徒刑；處無期徒
刑者，得併科新臺幣3千萬元以下罰金。
製造、運輸、販賣第二級毒品者，處無期徒刑或10年以上有期徒
刑，得併科新臺幣1千5百萬元以下罰金。
製造、運輸、販賣第三級毒品者，處7年以上有期徒刑，得併科
新臺幣1千萬元以下罰金。
製造、運輸、販賣第四級毒品者，處5年以上12年以下有期徒刑
，得併科新臺幣5百萬元以下罰金。
製造、運輸、販賣專供製造或施用毒品之器具者，處1年以上7 
年以下有期徒刑，得併科新臺幣1百50萬元以下罰金。
前五項之未遂犯罰之。